臺灣苗栗地方法院刑事裁定
111年度聲字第1006號
聲  請  人  臺灣苗栗地方檢察署檢察官
受  刑  人  游育騰



上列聲請人因受刑人數罪併罰有二裁判以上，聲請定其應執行之
刑（111年度執聲字第654號），本院裁定如下：
    主  文
甲○○所犯如附表所示各罪及所處之刑，應執行有期徒刑陸年。
    理  由
一、聲請意旨略以：受刑人因犯如附表所示各罪，先後經判決確
    定如附表，應依刑法第53條及第51條第5款，定應執行之刑
    ，爰依刑事訴訟法第477條第1項聲請裁定等語。
二、按裁判確定前犯數罪者，併合處罰之。但數罪有得易科罰金
    之罪與不得易科罰金之罪者，不在此限；前項但書情形，受
    刑人請求檢察官聲請定應執行刑者，依第51條規定定之；數
    罪併罰，有二裁判以上者，依刑法第51條之規定，定其應執
    行之刑；數罪併罰，分別宣告其罪之刑，宣告多數有期徒刑
    者，於各刑中之最長期以上，各刑合併之刑期以下，定其刑
    期，但不得逾30年，刑法第50條第1項但書第1款、第2項、
    第53條及第51條第5款分別定有明文。
三、受刑人犯如附表所示各罪，經臺灣臺中地方法院、臺灣臺北
    地方法院、臺灣南投地方法院、臺灣新北地方法院（下稱新
    北地院）、本院先後判處如附表所示之刑，分屬刑法第50條
    第1項但書第1款之「得易科罰金之罪」與「不得易科罰金之
    罪」，並已分別確定在案，有各該判決書及臺灣高等法院被
    告前案紀錄表在卷可查。受刑人經檢察官詢問就附表各編號
    所示罪刑是否聲請定執行刑之意願，受刑人回覆表示請求檢
    察官聲請合併定應執行刑，有臺灣苗栗地方檢察署公務詢問
    紀錄表在卷可佐，本件檢察官聲請就附表所示各罪定其應執
    行之刑，符合前揭規定，並無不合，應予准許。　　
四、爰審酌受刑人所犯如附表所示各罪犯行之犯罪態樣、犯罪時
    間間隔、責任非難程度、各罪依其犯罪情節所量定之刑、合
    併刑罰所生痛苦之加乘效果及法律規定之定執行刑外部界限
    ，兼衡附表編號1至12所處之刑，前經新北地院以111年度聲
    字第1722號裁定，定應執行有期徒刑4年11月確定等情；暨
    考量受刑人於本院函詢時表示對檢察官聲請定應執行刑之意
    見等情，定其應執行之刑如主文所示。
五、至受刑人所犯如附表編號4所示之罪關於併科罰金部分，因
    僅1罪宣告併科罰金，尚不生定應執行刑之問題，附此敘明
    。
六、依刑事訴訟法第477條第1項，刑法第53條、第51條第5款，
    裁定如主文。
中　　華　　民　　國　  111  　年　　12  　月   16    日
                  刑事第三庭   法  官  紀雅惠　
以上正本證明與原本無異。
如不服本裁定，應於裁定送達後5日內向本院提出抗告狀。
中　　華　　民　　國　  111  　年　　12  　月   16    日
                               書記官  陳信全　　
附表：　　　　
編號 罪名 宣告刑 犯罪日期（民國） 最後事實審判決案號 判決確定日期（民國） 曾定應執行刑 備註 1 以網際網路對公眾散布詐欺取財罪 有期徒刑1年 109年4月20日 臺灣臺中地方法院109年度訴字第2995號 110年3月9日 編號1至12前定應執行刑為有期徒刑4年11月                                                       臺灣臺中地方檢察署110年度執緝字第1373號 2 成年人與少年共同故意對少年犯強制罪 有期徒刑3月，如易科罰金，以新臺幣1000元折算1日 109年2月4日 臺灣臺中地方法院110年度簡字第221號 110年4月12日  臺灣臺中地方檢察署110年度執緝字第1374號 3 詐欺取財罪 有期徒刑3月，如易科罰金，以新臺幣1000元折算1日 109年4月24日 臺灣臺北地方法院110年度審簡字第325號 110年5月31日  臺灣臺北地方檢察署110年度執字第2992號 4 幫助犯洗錢防制法第14條第1項之一般洗錢罪 有期徒刑4月，併科罰金新臺幣2萬元，罰金如易服勞役，以新臺幣1000元折算1日 108年7月20日至108年8月7日 本院110年度苗金簡字第8號 110年7月19日  臺灣苗栗地方檢察署110年度執字第1744號 5 傷害罪 有期徒刑4月，如易科罰金，以新臺幣1000元折算1日 109年7月15日至同年月16日 臺灣臺北地方法院110年度審簡字第1303號 110年10月6日  臺灣臺北地方檢察署110年度執字第5108號 6 成年人利用少年以網際網路對公眾散布犯詐欺取財罪 有期徒刑10月 108年12月17日 臺灣南投地方法院110年度訴字第141號 111年1月19日  臺灣南投地方檢察署111年度執字第344號 7 成年人利用少年以網際網路對公眾散布犯詐欺取財罪 有期徒刑10月 108年12月23日 同上 同上  同上 8 以網際網路對公眾散布而犯詐欺取財罪 有期徒刑1年1月 109年9月11日 臺灣新北地方法院110年易字第1037號 111年4月7日  臺灣新北地方檢察署111年度執字第4725號 9 以網際網路對公眾散布而犯詐欺取財罪 有期徒刑1年1月 109年9月11日 同上 同上  同上 10 以網際網路對公眾散布而犯詐欺取財罪 有期徒刑1年1月 109年9月30日 同上 同上  同上 11 以網際網路對公眾散布而犯詐欺取財罪 有期徒刑1年 109年10月7日 同上 同上  同上 12 以網際網路對公眾散布而犯詐欺取財罪 有期徒刑1年 109年10月29日 同上 同上  同上 13 以網際網路對公眾散布詐欺取財罪 有期徒刑1年 108年11月15日 本院110年度訴字第402號 111年4月6日  臺灣苗栗地方檢察署110年度執字第1296號 14 成年人與少年共同以網際網路對公眾散布而犯詐欺取財罪 有期徒刑1年1月 109年11月28日 本院111年度訴字第280號 111年9月8日  臺灣苗栗地方檢察署111年度執字第2583號 15 成年人與少年共同以網際網路對公眾散布而犯詐欺取財罪 有期徒刑1年1月 109年11月30日 同上 同上  同上